ru: Совместимый сервис спутникового радио: Sirius; SiriusXM; WorldSpace; XM; Другой
sk-SK: Kompatibilná satelitná rádiová služba: Sirius; SiriusXM; WorldSpace; XM; Iné
en: Compatible satellite radio service: Sirius; SiriusXM; WorldSpace; XM; Other
nb: Kompatibel satellittradio tjeneste: Sirius; SiriusXM; WorldSpace; XM; Annet
nl: Compatibele satellietradio service: Sirius; SiriusXM; WorldSpace; XM; Andere
it: Servizio radio satellitare compatibile: Sirius; SiriusXM; WorldSpace; XM; Altro
ro-RO: Serviciu de radio satelit compatibil: Sirius; SiriusXM; WorldSpace; XM; Altele
sv: Kompatibel satellitradiotjänst: Sirius; SiriusXM; WorldSpace; XM; Övrigt
hu: Kompatibilis műholdas rádiószolgáltatás: Sirius; SiriusXM; WorldSpace; XM; Egyéb
fi: Yhteensopiva satelliittiradiopalvelu: Sirius; SiriusXM; WorldSpace; XM; Muu
de: Kompatibler Satellitenradiodienst: Sirius; SiriusXM; WorldSpace; XM; Sonstiges
pt-BR: Serviço de rádio via satélite compatível: Sirius; SiriusXM; WorldSpace; XM; Outro
sl-SI: Združljiva satelitska radijska storitev: Sirius; SiriusXM; WorldSpace; XM; Drugo
lt-LT: Suderinama palydovinio radijo paslauga: Sirius; SiriusXM; WorldSpace; XM; Kita
da: Kompatibel satellitradiotjeneste: Sirius; SiriusXM; WorldSpace; XM; Andet
tr: Uyumlu uydu radyo hizmeti: Sirius; SiriusXM; WorldSpace; XM; Diğer
zh-TW: 相容的衛星收音機服務: Sirius; SiriusXM; WorldSpace; XM; 其他
es: Servicio de radio satelital compatible: Sirius; SiriusXM; WorldSpace; XM; Otros
cs: Kompatibilní satelitní rádiová služba: Sirius; SiriusXM; WorldSpace; XM; Jiné
hr-HR: Kompatibilna usluga satelitskog radija: Sirius; SiriusXM; WorldSpace; XM; Ostalo
vi: Dịch vụ radio vệ tinh tương thích: Sirius; SiriusXM; WorldSpace; XM; Khác
zh-CN: 兼容的卫星广播服务: Sirius; SiriusXM; WorldSpace; XM; 其他
pl: Kompatybilna usługa radia satelitarnego: Sirius; SiriusXM; WorldSpace; XM; Inne
bg-BG: Съвместима сателитна радио услуга: Sirius; SiriusXM; WorldSpace; XM; Други
fr: Service de radio satellite compatible: Sirius; SiriusXM; WorldSpace; XM; Autre
pt-PT: Serviço de rádio via satélite compatível: Sirius; SiriusXM; WorldSpace; XM; Outro
th: บริการวิทยุดาวเทียมที่เข้ากันได้: Sirius; SiriusXM; WorldSpace; XM; อื่นๆ
ja: 対応衛星ラジオサービス: Sirius; SiriusXM; WorldSpace; XM; その他
el: Συμβατή υπηρεσία δορυφορικού ραδιοφώνου: Sirius; SiriusXM; WorldSpace; XM; Άλλο
ko: 호환 위성 라디오 서비스: Sirius; SiriusXM; WorldSpace; XM; 기타